【裁判字號】    99,抗,565
【裁判日期】    990531
【裁判案由】    聲明異議
【裁判全文】
臺灣高等法院民事裁定                   99年度抗字第565號
抗  告  人  乙○○
上列抗告人因與甲○○間返還擔保金聲明異議事件，對於中華民
國99年3 月22日臺灣臺北地方法院99年度審事聲字第32號裁定，
提起抗告，本院裁定如下：
    主  文
抗告駁回。
抗告訴訟費用由抗告人負擔。
    理  由
一、按訴訟終結後，供擔保人證明已定20日以上之期間，催告受
    擔保利益人行使權利而未行使，或法院依供擔保人之聲請，
    通知受擔保利益人於一定期間內行使權利並向法院為行使權
    利之證明而未證明者，法院應依供擔保人之聲請，以裁定命
    返還其提存物，民事訴訟法第104 條第1項第3款定有明文。
    此規定依同法第106 條於其他依法令供訴訟上之擔保者，亦
    有準用。又受擔保利益人雖在前開所定催告期間內行使權利
    ，但其行使權利之金額，不及供擔保之金額者，則超過該金
    額部分，應解為受擔保利益人，仍未行使權利（最高法院79
    年台抗字第118號判例意旨參照）。
二、本件相對人甲○○於原法院聲請意旨略以：伊前依原法院98
    年度裁全字第3933號假扣押裁定（以下稱假扣押裁定）內容
    ，為擔保對抗告人之假扣押，曾提供新臺幣（下同）2,833
    萬4,000元為擔保，並以原法院98年度存字第2146號提存事
    件提存在案；茲因上開假扣押裁定業經本院以98年度抗字第
    1278號裁定廢棄確定，執行法院已撤銷強制執行程序，伊並
    已定20日以上期間催告抗告人行使權利，抗告人起訴僅請求
    伊賠償102萬2,251元，遠不及其供擔保之金額，爰聲請准予
    返還部分擔保金2,500萬元等語，並提出假扣押裁定、提存
    書、國庫保管品收受證明書、民事起訴狀繕本等件為證。
三、查相對人前以抗告人侵吞家產為由，聲請原法院以假扣押裁
    定准予提供2,833萬4,000元為擔保後，得對抗告人之財產於
    8,500萬元之範圍內為假扣押。嗣相對人以原法院98年度存
    字第2146號提存事件提存事件提存上開金額，聲請對抗告人
    之財產以原法院98年度司執全字第1308號假扣押強制執行事
    件（以下稱假扣押執行）執行在案，惟假扣押裁定業經本院
    以98年度抗字第1278號裁定廢棄確定，原法院民事執行處並
    撤銷假扣押執行，相對人乃發函催告抗告人行使權利，抗告
    人於98年11月11日向原法院起訴請求相對人賠償伊因假扣押
    所受損害賠償102萬2,251元，經原法院於99年4月30日以99
    年度訴字第248 號判決駁回抗告人之訴等情，業經本院調閱
    假扣押裁定、假扣押執行、前開提存事件及原法院99年度訴
    字第248 號卷宗查明屬實。是抗告人行使權利之金額，既不
    及相對人供擔保之金額，則超過抗告人行使權利之金額部分
    ，應解為抗告人仍未行使權利。依首開判例意旨，相對人依
    民事訴訟法第106條準用第104條第1項第3款規定聲請還返還
    超過部分之2500萬元，應予准許，原法院據此准相對人所請
    ，核無不合。抗告意旨指摘原裁定不當，聲明廢棄，為無理
    由，應駁回其抗告。
四、據上論結，本件抗告為無理由，爰裁定如主文
中    華    民    國    99    年    5     月    31    日
                    民事第十一庭
                        審判長法  官  鄭雅萍
                              法  官  徐福晉
                              法  官  詹文馨
正本係照原本作成。
本裁定除以適用法規顯有錯誤為理由外，不得再抗告。如提起再
抗告，應於收受後10日內委任律師為代理人向本院提出再抗告狀
。並繳納再抗告費新台幣１千元。
中    華    民    國    99    年    6     月    4     日
                              書記官  洪秋帆

司法院資訊處製作；財團法人民間司法改革基金會備份。
